【裁判字號】    92,易,1249
【裁判日期】    921015
【裁判案由】    竊盜
【裁判全文】
臺灣桃園地方法院刑事判決                        九十二年度易字第一二四九號
    公  訴  人  臺灣桃園地方法院檢察署檢察官
    被      告  甲○○原名張.
右列被告因竊盜案件，經檢察官提起公訴（九十二年度偵字第一二二六０號），本院
判決如左：
    主  文
甲○○攜帶兇器竊盜，累犯，處有期徒刑捌月。
扣案之十字型螺絲起子壹支沒收。
    事  實
一、甲○○曾因犯偽造文書、妨害兵役、贓物等前科，其因違反麻醉藥品管理條例案
    件，經臺灣板橋地方法院於民國八十六年七月十四日以八十六年度易字第四七一
    四號判決判處有期徒刑六月，同年九月十七日判決確定，九十一年八月二日入監
    執行，九十二年一月十八日縮刑期滿翌日出監。詎其仍不知悔改，竟意圖為自己
    不法之所有，攜帶其所有、長度八．五公分，以之揮刺足以傷害人之生命、身體
    ，客觀上具有危險性之十字型螺絲起子一支，於九十二年六月二十二日六時三十
    分，在桃園縣桃園市○○○街一號前，以該十字型螺絲起子撬壞乙○○所有之車
    牌號碼ＫＺ─二五七七號自用小客車駕駛座車門鎖（毀損部分未據告訴）並進入
    車內，在前座置物箱內尋獲長度二十八．五公分之一字型螺絲起子一支，即以該
    足以對人之生命、身體構成威脅，客觀上具有危險性之一字型螺絲起子插入汽車
    電門後發動引擎，而竊取該自用小客車，得手後因恐遭警查獲，遂將其友人洪碧
    鳳丟棄遺留在伊處之ＪＮ─九三二八號車牌二面懸掛在上開自用小客車上，ＫＺ
    ─二五七七號車牌二面則丟棄在桃園縣中壢市○○里○○○道路上。嗣經警於同
    年六月二十二日七時許，在桃園縣中壢市山下一七三號旁當場查獲甲○○，並扣
    得套筒扳手、一字型及十字型螺絲起子各一支。
二、案經桃園縣警察局中壢分局移送臺灣桃園地方法院檢察署檢察官偵查起訴。
    理  由
一、本件被告甲○○所犯並非死刑、無期徒刑、最輕本刑為三年以上有期徒刑之罪或
    高等法院管轄第一審案件，而於準備程序進行中，被告先就被訴事實為有罪之陳
    述時，經告知簡式審判程序之旨，並聽取公訴人、被告之意見後，由本院合議庭
    以裁定進行簡式審判程序，合先敘明。
二、訊據被告甲○○於警訊、偵查及本院審理時均坦承於前揭時地竊取上開自用小客
    車之事實不諱，惟略以：當時該車車門沒鎖，伊直接從右後車門進去，並未用螺
    絲起子撬壞車門鎖云云置辯。然查，被告於警訊中業已供稱係以螺絲起子等工具
    破壞該自用小客車駕駛座車門鎖，且被害人乙○○亦指稱其駕駛座車門鎖及汽車
    電門均遭破壞，另參諸被告自承其於行竊當時僅攜帶十字型螺絲起子一支，一字
    型螺絲起子係在該車置物箱內尋獲，套筒扳手則係放在該車行李箱內等情，益徵
    被告應係以其自備之十字型螺絲起子撬壞該車駕駛座車門鎖始得以進入車內。此
    外，並有車籍作業系統─查詢認可資料二紙、贓物認領保管單一紙及車輛照片二
    幀在卷可稽，及一字型、十字型螺絲起子各一支扣案可資佐證，足見被告前開自
    白顯與事實相符。本件罪證明確，被告犯行堪以認定，應予依法論科。
三、查被告持以行竊之十字型螺絲起子長度八．五公分，一字型螺絲起子長度二十八
    ．五公分，業經本院勘驗無誤，有勘驗筆錄一紙在卷可按，若持以行兇，依一般
    社會觀念，皆足以使人之身體、生命產生危險，自堪認為兇器。核被告所為，係
    犯刑法第三百二十一條第一項第三款攜帶兇器竊盜罪。公訴人起訴事實雖僅列被
    告持十字型螺絲起子一支撬壞該自用小客車車門鎖後加以竊取，而漏列被告於置
    物箱內尋獲一字型螺絲起子一支，以之插入汽車電門發動引擎後竊取該自用小客
    車之部分，然被告既係基於單一之竊盜犯意，同時同地以數個舉動之接續施行，
    侵害單一之法益，應為接續犯，而為包括之一罪，本院自得併予審酌。次查，被
    告有如事實欄所載之犯罪科刑執行情形，有臺灣高等法院被告全國前案紀錄表在
    卷足參，其受有期徒刑執行完畢後，五年內再犯本件有期徒刑以上之罪，為累犯
    ，應依刑法第四十七條規定加重其刑。茲審酌被告為圖一己私利，竟思不勞而獲
    ，竊取他人以辛勞工作所獲得報酬購買之價值不菲之車輛，惟坦承犯行，犯後態
    度尚佳等一切情狀，量處如主文所示之刑，以資懲儆。扣案之十字型螺絲起子為
    被告所有，業據其供陳在卷，且為其用以竊取前開自用小客車所用之工具，已如
    前述，爰依刑法第三十八條第一項第二款宣告沒收，扣案之一字型螺絲起子及套
    筒扳手各一支，被告否認為其所有，且否認套筒扳手係供其竊取前開車輛所用器
    具，復非屬違禁物，無從依刑法第三十八條各款規定沒收，附此敘明。
據上論斷，應依刑事訴訟法第二百九十九條第一項前段，刑法第三百二十一條第一項
第三款、第四十七條、第三十八條第一項第二款，判決如主文。
本案經檢察官羅秀蓮到庭執行職務。
中      華      民      國      九十二      年    十    月     十五     日
                                臺灣桃園地方法院刑事第十庭
                                    法  官   蔡和憲
右正本證明與原本無異。
如不服本判決，應於判決送達後十日內向本院提出上訴狀( 應附繕本 )，上訴於臺灣
高等法院。
                                    書記官   常毓生
中      華      民      國      九十二      年     十   月     十五     日
中華民國刑法第三百二十一條第一項第三款：
犯竊盜罪而有左列情形之一者，處六月以上、五年以下有期徒刑：
三  攜帶兇器而犯之者。


司法院資訊處製作；財團法人民間司法改革基金會備份。
